臺灣橋頭地方法院民事裁定
109年度消債清字第4號
聲請人即債  劉珠憑  
務人                
0000000000000000

0000000000000000

0000000000000000

上列當事人因消費者債務清理事件聲請清算，本院裁定如下：
    主  文
聲請人劉珠憑自民國一百零九年八月三十一日下午四時起開始清
算程序。
命司法事務官進行本件清算程序。
    理  由
一、聲請意旨略以：聲請人即債務人劉珠憑前向金融機構辦理消
    費借貸、信用卡契約等，致積欠無擔保債務計新臺幣（下同
    ）1,900,158元，因無法清償債務，乃於民國108年11月間向
    最大債權金融機構國泰世華商業銀行股份有限公司（下稱國
    泰世華銀行）申請前置協商，惟因無法負擔債權人所提還款
    條件，而於108年11月8日前置協商不成立，因聲請人有不能
    清償債務或有不能清償之虞，復未經法院裁定開始更生程序
    或宣告破產，爰依法聲請准予裁定清算等語。
二、按「債務人不能清償債務或有不能清償之虞者，得依本條例
    所定更生或清算程序，清理其債務。」消費者債務清理條例
    第3條（下稱消債條例）定有明文。衡以消費者與金融機構
    間債之關係之發生，係依契約自由原則及相互間之信賴為基
    礎，此為社會經濟活動得以維繫及發展之重要支柱，債務人
    經濟窘迫，固不應任其自生自滅，債權人一方之利益，仍不
    能因之摒棄不顧。是債務人於協商程序中，自應本於個人實
    際財產及收支狀況，依最大誠信原則，商討解決方案。如終
    究不能成立協商，於聲請更生或清算時，法院審酌上開條文
    所謂「不能清償或有不能清償之虞」，自宜綜衡債務人全部
    收支、信用及財產狀況，評估是否因負擔債務，而不能維持
    最基本之生活條件；所陳報之各項花費，是否確屬必要性之
    支出；如曾有協商方案，其條件是否已無法兼顧個人生活之
    基本需求等情，為其判斷之準據。
三、經查：
  ㈠聲請人前向各金融機構辦理消費貸款、信用卡契約等致現至
    少積欠無擔保債務1,900,158元，前即因無法清償債務，而
    於108年11月間向最大債權金融機構國泰世華銀行申請前置
    協商，惟因無法負擔債權人所提還款條件，而於108年11月8
    日前置協商不成立等情，有109年1月7日清算聲請狀所附債
    權人清冊、財團法人金融聯合徵信中心前置協商專用債權人
    清冊、信用報告、前置協商不成立通知書等在卷可稽，堪信
    為真實。
  ㈡聲請人現任職於美美小吃部，自陳每月薪資20,000元，而其
    現未投保勞保，107、108年度未有申報所得，名下尚有南山
    人壽保險解約金32,250元等情，有財產及收入狀況說明書、
    綜合所得稅各類所得資料清單暨國稅局財產歸屬資料清單、
    勞工保險被保險人投保資料表、本院稅務電子閘門財產所得
    調件明細表、南山人壽保險股份有限公司109年6月16日南壽
    保單字第C1822號函等件附卷可稽。則查無聲請人有其他收
    入來源，佐以聲請人現未投保勞保，107、108年度皆未有申
    報所得，則聲請人自陳每月收入20,000元，尚非不可採信，
    以20,000元作為核算其現在償債能力之基礎，應能反映真實
    收入狀況。
  ㈢至聲請人個人日常生活必要費用部分，審酌聲請人負債之現
    況，基於社會經濟活動之互賴及誠信，該日常生活所需費用
    ，自應節制開支，不得有超越一般人最低生活標準之享受，
    否則反失衡平，本院依消債條例第64條之2，參酌衛福部社
    會司所公告歷年最低生活費標準，109年度高雄市最低生活
    費標準13,099元之1.2倍為15,719元，則聲請人每月最低生
    活費除有特殊情形並有證據證明者外，自宜以此為度，始得
    認係必要支出。而聲請人稱每月個人必要生活費為17,000元
    ，尚高於上開標準15,719元且未釋明其必要性，本院認應以
    上開標準15,719元列計，較為可採。
  ㈣綜上所述，以聲請人現每月之收入20,000元為其償債能力基
    準，扣除其每月個人必要生活費用15,719元後僅餘4,281元
    ，而聲請人目前負債總額1,900,158元，以上開餘額按月攤
    還結果，約36年餘期間始能清償完畢，堪認聲請人確有不能
    清償債務或有不能清償之虞之情事。從而，聲請人主張已不
    能清償債務，聲請本院准予清算，依所舉事證及本院調查結
    果，即無不合。
四、末按「法院開始清算程序之裁定，應載明其年、月、日、時
    ，並即時發生效力。」、「法院裁定開始更生或清算程序後
    ，得命司法事務官進行更生或清算程序，必要時得選任律師
    、會計師或其他適當之自然人或法人一人為監督人或管理人
    。」，消費者債務清理條例第83條第1 項、第16條第1 項分
    別定有明文。本件聲請人其目前收入及財產狀況，不能履行
    債務，未償之債務亦屬不能清償，有如上述。從而，聲請人
    聲請清算，洵屬有據，應予准許，爰命司法事務官進行本件
    清算程序。
五、依消費者債務清理條例第11條第1 項、第83條第1 項、第16
    條第1 項，裁定如主文。
中　　華　　民　　國　 109　　年　　8 　　月　　31　　日
              　　        民事庭　法　官　李姝蒓
以上正本係照原本作成。
本裁定已於109年8月31日下午4 時公告。
本裁定不得抗告。
中　　華　　民　　國　 109　　年　　8 　　月　　31　　日
  　                              書記官　郭南宏